【裁判字號】    97,易,682
【裁判日期】    970414
【裁判案由】    竊盜
【裁判全文】
臺灣臺中地方法院刑事判決               97年度易字第682號
公  訴  人  臺灣臺中地方法院檢察署檢察官
被      告  丙○○
上列被告因竊盜案件，經檢察官提起公訴（96年度偵字第23347
號），被告在本院準備程序進行中就被訴事實為有罪之陳述，經
告知簡式審判程序之旨，並聽取當事人之意見後，本院改依簡式
審判程序，判決如下：
    主  文
丙○○犯攜帶兇器竊盜罪，處有期徒刑陸月，如易科罰金，以新
臺幣壹仟元折算壹日。緩刑年。扣案剪刀壹把沒收。
    事  實
一、丙○○意圖為自己不法所有，於民國96年9月23日15時46分
    許，在臺中縣霧峰鄉○○路129號之「健民老人養護中心」
    ，持其所有客觀上足以為兇器使用之剪刀1支，先假意為甲
    ○○○更換衣物而將甲○○○抱至床上，且將甲○○○翻身
    背對自己，再由甲○○○背後，以上開剪刀剪斷原掛於甲○
    ○○頸部之金項鍊1條而竊取之。得手後，於同日將上開金
    項鍊以新臺幣（下同）12,000元之價格，出賣予不知情之亞
    洲珠寶銀樓負責人夏濤聲，旋為警循線查獲並扣得上開剪刀
    1把及上開金項鍊1條。
二、案經甲○○○訴由臺中縣警察局霧峰分局報請臺灣臺中地方
    法院檢察署檢察官偵查起訴。
    理  由
壹、程序方面：
一、按除被告所犯為死刑、無期徒刑、最輕本刑為3年以上有期
    徒刑之罪或高等法院管轄第一審案件者外，於法院行準備程
    序進行中，被告先就被訴事實為有罪之陳述時，審判長得告
    知被告簡式審判程序之旨，並聽取當事人、代理人、辯護人
    及輔佐人之意見後，裁定進行簡式審判程序；且受命法官行
    準備程序，與法院或審判長有同一之權限；又簡式審判程序
    之證據調查，不受刑事訴訟法第159條第1項、第161條之2、
    第161條之3、第163條之1及第164條至第170條規定之限制，
    刑事訴訟法第273條之1第1項、第279條第2項前段、第273條
    之2分別定有明文。
二、查本件被告丙○○所犯為死刑、無期徒刑、最輕本刑為3年
    以上有期徒刑以外之罪，且非高等法院管轄第一審之案件，
    經本院合議庭裁定由受命法官行準備程序時，被告就被訴事
    實為有罪之陳述後，復經本院裁定行簡式審判程序，是其證
    據之調查，自不受刑事訴訟法第15 9條第1項、第161條之2
    、第161條之3、第163條之1及第164條至第170條規定之限制
    ，合先敘明。
貳、實體方面：
一、現行刑事訴訟法為保障被告之反對詰問權，排除具有虛偽危
    險性之傳聞證據，以求實體真實之發見，於該法第159條第1
    項明定被告以外之人於審判外之言詞或書面陳述，除法律有
    規定者外，不得作為證據。本件檢察官及被告於本院準備程
    序及審理程序中，並未就本案卷內證據資料之證據能力提出
    爭執，且迄於言詞辯論終結前，均未主張有刑事訴訟法第15
    9條第1項不得為證據之情形，應認均已同意本案卷內之證據
    資料均得作為本案證據，且經本院審酌後，認無不適當之情
    形，是本案卷內之證據均有證據能力，合先敘明。
二、認定犯罪事實所根據的證據及理由：
  (一)被告於本院審理中坦白承認確於上開時、地持其所有之剪刀
    1把竊取被害人甲○○○之金項鍊1條之事實，核與被害人於
    偵查中指訴情節相符，被告自白與事實相符，應堪採信。
  (二)證人即亞洲珠寶銀樓負責人夏濤聲於警詢中證稱：上開金項
    鍊是被告於96年9月23日17時許拿至伊銀樓販賣，被告賣得
    11,951元，但伊給被告整數12,000元等語明確，足佐上開金
    項鍊確是被告所竊取無訛。
  (三)又上開金項鍊經被害人確認為其所有並已經領回一節，有贓
    物認領保管單1紙存卷可參。
  (四)有被告所有供竊取上開金項鍊所用之剪刀1把扣案可佐。
  (五)本件事證明確，被告犯行洵堪認定。
二、論罪科刑的理由：
  (一)查扣案之剪刀，為金屬材質，質地堅硬，長約20公分，刀鋒
    銳利，客觀足為兇器使用。核被告所為係犯刑法第321條第1
    項第3款之攜帶兇器竊盜罪。
  (二)審酌被告犯罪之動機，因一時貪念，思慮未週，平日素行良
    好，並無前科，攜帶兇器行竊情節非輕，惟犯罪後尚能坦承
    犯行，態度良好，尚知悔改，被害人已取回失竊之物等一切
    情狀，量處如主文所示之刑，並諭知易科罰金之折算標準。
  (三)被告前未曾受有期徒刑以上刑之宣告，此有臺灣高等法院被
    告前案紀錄表及臺灣臺中地方法院檢察署刑案資料查註紀錄
    表在卷足憑，經此起訴審判後，當能知所警惕，信無再犯之
    虞，本院認前開對其宣告之刑，以暫不執行為適當，爰宣告
    緩刑3年，以啟自新。
  (四)扣案之剪刀1把，係供犯罪所用之物，且為被告所有，業經
    被告供明在卷可按，爰依刑法第38條第1項第2款併予宣告沒
    收。
參、適用法律依據：
  (一)刑事訴訟法第273條之1第1項、第299條第1項前段。
  (二)刑法第321條第1項第3款、刑法第41條第1項前段、第74條第
    1項第1款、第38條第1項第2款。
  (三)刑法施行法第1條之1。
本案經檢察官乙○○到庭執行職務。
中    華    民    國    97    年    4    月    14    日
                  刑事第一庭    法  官  洪挺梧
以上正本證明與原本無異。
如不服本判決，應於收受送達後10日內向本院提出上訴書狀（應
敘述具體理由並附繕本）。
上訴書如未敘述理由，應於上訴期間屆滿後20日內補提理由書於
本院。                          書記官  劉雅玲
中    華    民    國    97    年    4    月    14    日
附錄本判決論罪科刑法條：
中華民國刑法第321條
（加重竊盜罪）
犯竊盜罪而有左列情形之一者，處 6 月以上、 5 年以下有期徒
刑：
一  於夜間侵入住宅或有人居住之建築物、船艦或隱匿其內而犯
之者。
二  毀越門扇、牆垣或其他安全設備而犯之者。
三  攜帶兇器而犯之者。
四  結夥三人以上而犯之者。
五  乘火災、水災或其他災害之際而犯之者。
六  在車站或埠頭而犯之者。
前項之未遂犯罰之。


司法院資訊處製作；財團法人民間司法改革基金會備份。
